臺北高等行政法院裁定　　　　　　　　　　　　　　九十三年度訴字第二五六六號
　　原　　　告　甲○○
　　被　　　告　考選部
　　代　表　人　乙○○部長）.
右當事人間因考試事件，原告對於被告所承辦特種警察人員考試業務考試規則，主張
違反考試利益應有權利，請求被告修改警察人員考試規則第四條第二項及刊登三大報
紙自由時報、聯合報、中國時報公告，向本院提起行政訴訟，本院裁定如左：
    主  文
原告之訴駁回。
訴訟費用由原告負擔。
    理  由
一、按原告之訴，起訴不合程式或不備其他要件者，行政法院應以裁定駁回之，行政
    訴訟法第一百零七條第一項第十款定有明文。
二、本件原告起訴請求對於被告所承辦特種警察人員考試業務考試規則，應修改警察
    人員考試規則第四條第二項及刊登三大報紙自由時報、聯合報、中國時報公告，
    其陳述意旨謂：(一)依公務人員考試法第七條規定除了未滿十八歲以已屬於本法但
    書各款第一款至第四款要件，不得應考外及第二十一條規定。依公務人員任用法
    第二十八條明確規定不得任用為公務人員要件外，以及積極資格，遵守本法第二
    十六條之一外，無法擔任公務人員。(二)被告所制定公務人員特種考試警察人員考
    試規則第四條第二項曾服務警察、消防或海巡等機關因案免職者不得報考本考試
    ，依任用法第二十八條第一項第一款至第九款，唯有第三款、四款、經判刑確定
    或通緝有案尚未結案者，五款犯前二款以外之罪，判處有期徒刑以上之刑確定，
    尚未執行或執行未畢者。但受緩刑宣告者，不在此限。考試法第七條第一項及第
    二項與任用法相差無異。(三)被告規則免職明文規定了事，尚未解釋說明符合那種
    是構成本規則免職行為，令國民感到被告考選部亂槍打鳥心態，或許有真正警界
    害群之馬如符合任任用法第二十八條各款和該當免職是依據司法機關審判確定或
    通緝未結理所當然喪失應考資格，如以公務人員考績法第六條第三項、第十二條
    第一項第二款第二目及本條文，應無法指認為公務人員任用法第二十八條第六款
    此法條款依法停止任用者與免職語意不同，更何況考試法只明確規定符合第七條
    要件，故被告非常不遵行法典制定明確行政作為等語。
三、按「人民因中央或地方機關之違法行政處分，認為損害其權利或法律上之利益，
    經依訴願法提起訴願而不服其決定，或提起訴願逾三個月不為決定，或延長訴願
    決定期間逾二個月不為決定者，得向高等行政法院提起撤銷訴訟。」、「人民因
    中央或地方機關對其依法申請之案件，於法令所定期間內應作為而不作為，認為
    其權利或法律上利益受損害者，經依訴願程序後，得向高等行政法院提起請求該
    機關應為行政處分或應為特定內容之行政處分之訴訟。」、「確認行政處分無效
    及確認公法上法律關係成立或不成立之訴訟，非原告有即受確認判決之法律上利
    益者，不得提起之。」分別為行政訴訟法第四條第一項、第五條第一項及第六條
    第一項所明定。又所謂行政處分，係指中央或地方機關「就公法上具體事件所為
    之決定或其他公權力措施而對外直接發生法律效果之單方行政行為」，訴願法第
    三條定有明文，至行政機關基於政策所為一般性之措施，其對象既非特定之個人
    ，亦非對人民之請求有所准駁，自非行政處分。查本件原告之訴，係主張公務人
    員特種考試警察人員考試規則第四條第二項違反考試利益，與法治原則不符，應
    予公告修正云云；惟按行政程序法第一百六十八條規定：「人民對於行政興革之
    建議、行政法令之查詢、行政違失之舉發或行政上權益之維護，得向主管機關陳
    情。」及請願法第二條規定：「人民對國家政策、公共利害或其權益之維護，得
    向職權所屬之民意機關或主管行政機關請願。」，是原告上開請求，依行政程序
    法或請願法上開規定，自應提出陳情或請願以濟之；從而，原告提起本件行政訴
    訟，揆諸上開法條規定，本院並無審理權限，應予以駁回。
三、依行政訴訟法第一百零七條第一項第十款、第一百零四條、民事訴訟法第九十五
    條、第七十八條，裁定如主文。
中　　華　　民　　國　　九十三　　　年　　　十　　　　月　　　二十一　　日
              臺 北 高 等 行 政 法 院   第 七 庭
                             審 判 長 法  官　鄭　小　康
                                      法  官　林　金　本
                                      法  官　黃　秋　鴻
右為正本係照原本作成。
如不服本裁定，應於送達後十日內向本院提出抗告狀（須按他造人數附繕本）。
中　　華　　民　　國　　九十三　　　年　　　十　　　　月　　　二十一　　日
                                      書 記 官  王 琍 瑩
